臺灣臺南地方法院柳營簡易庭民事判決
110年度營簡字第468號
原      告  良京實業股份有限公司

法定代理人  平川秀一郎

訴訟代理人  李禹靚
            吳政諺
            陳慧凱
被      告  黃明福
上列當事人間請求清償借款事件，本院於民國111年3月17日言詞
辯論終結，判決如下：
    主  文
一、被告應給付原告新臺幣103,353元，及其中新臺幣98,629元
    自民國96年6月28日起至清償日止，按週年利率百分之15計
    算之利息，暨自民國96年7月29日起至清償日止，其逾期在6
    個月以內者，按上述利率百分之10，逾期超過6個月以上者
    ，按上述利率百分之20計算之違約金。
二、被告應給付原告新臺幣26,436元，及自民國96年1月6日起至
    民國104年8月31日止，按週年利率百分之19.71計算之利息
    ，及自民國104年9月1日起至清償日止，按週年利率百分之1
    5計算之利息，暨自民國96年2月7日至民國96年8月6日止，
    按週年利率百分之1.971計算之違約金，自民國96年8月7日
    起至民國104年8月31日止，按週年利率百分之3.942計算之
    違約金，自民國104年9月1日起至清償日止，按週年利率百
    分之3計算之違約金。
三、訴訟費用新臺幣1,330元由被告負擔。
四、本判決第一項、第二項得假執行。但被告如分別以新臺幣10
    3,353元、新臺幣26,436元為原告預供擔保，得免為假執行
    。
    事實及理由
壹、程序事項：按訴狀送達後，原告不得將原訴變更或追加他訴
    ，但擴張或縮減應受判決事項之聲明者，不在此限，民事訴
    訟法第255條第1項第3款定有明文。經查，原告起訴時，訴
    之聲明第一項原為被告應給付原告新臺幣（下同）103,353
    元，及其中100,000元自民國96年6月28日起至清償日止，按
    週年利率百分之15計算之利息，暨自96年7月29日起至清償
    日止，其逾期在6個月以內者，按上述利率百分之10，逾期
    超過6個月以上者，按上述利率百分之20計算之違約金（見
    司促卷第7頁）；嗣於本院審理中，減縮該項聲明為被告應
    給付原告103,353元，及其中98,629元自民國96年6月28日起
    至清償日止，按週年利率百分之15計算之利息，暨自96年7
    月29日起至清償日止，其逾期在6個月以內者，按上述利率
    百分之10，逾期超過6個月以上者，按上述利率百分之20計
    算之違約金（見營簡卷第171頁），經核其性質屬減縮應受
    判決事項之聲明，合於上述規定，應予准許。
貳、實體事項：　　
一、原告起訴主張：
　㈠被告前向訴外人寶華商業銀行（下稱寶華銀行。原為泛亞商
    業銀行股份有限公司，下稱泛亞銀行）申請小額循環信用貸
    款（以現金卡方式），借款額度最高為新臺幣（下同）10萬
    元，借款動用期間自核准日起為期1年，期滿30日前，若未
    為書面反對續約之意思表示並經審核同意者，得以同一內容
    繼續延長1年，不另換約，其後每年屆期時均同，並約定借
    款利率為百分之15，按日計息，每月底結息1次，每月15日
    為最終繳款日，應繳足最低繳款金額，若未依約繳納最低繳
    款金額者，依契約第11條約定，債務視為全部到期，債務人
    應清償所欠債務，並依契約第8條規定，自應償日起，按貸
    款總額自應償日起，逾期未滿6個月者，按上述借款利率之
    百分之10，超過6個月者，按上述借款利率之百分之20計算
    之違約金。被告自96年6月27日起即未履行繳款義務，尚有
    本金及利息未清償，依借款約定事項第8條、第11條第1項約
    定，視為債務全部到期，嗣經寶華銀行將上述小額循環信用
    貸款債權轉讓與原告並通知被告後，被告屢經催繳，猶置之
    不理。
　㈡被告前向寶華銀行簽訂信用卡使用契約申辦信用卡使用，依
    約被告得持用核發之信用卡於特約商店記帳消費，但應於當
    期繳款截止日前清償，如未於當期繳款截止日前清償當期最
    低應繳金額，則借款視為全部到期，並按消費借款總額，自
    入帳日起，依週年利率百分之19.71計付利息（依銀行法第4
    7條之1規定，利息自民國104年9月1日起，改以週年利率百
    分之15計算）外，以及應給付逾期在6個月以內者，按上述
    利率百分之10，逾期超過6個月者，按上述利率百分之20計
    算之違約金。詎被告自96年1月5日起即未履行繳款義務，尚
    積欠本金26,436元及其利息、違約金未為清償，寶華銀行已
    將上述信用卡消費款債權讓與與原告並通知被告後，被告屢
    經催繳，猶置之不理。
　㈢爰依民法消費借貸及債權讓與之法律關係提起本件訴訟，請
    求清償債務等語，並聲明：請求判決如主文第1項、第2項所
    示。
二、被告則以：我只有申辦現金卡而已，借款10萬元，因為還不
    起所以未清償，我只有欠銀行錢，沒有欠原告錢，我不會還
    資產管理公司錢，我沒有申辦信用卡等語，資為抗辯，另提
    出財團法人金融聯合徵信中心資料（營簡卷第111-115頁）
    為證據。並聲明：駁回原告之訴。
三、本院之認定：
　㈠經查，原告主張之上述事實，業據其提出泛亞銀行、寶華銀
    行之股份有限公司變更登記表（見司促卷）、魔力卡徵信照
    會&審核表（見營簡卷第99頁），就小額循環信用貸款部分
    ，尚提出現金卡申請書、分攤表、寶華銀行債權讓與證明書
    、債權轉讓登報公告（見司促卷），就信用卡消費款部分，
    則提出信用卡申請書、分攤表、寶華銀行債權讓與證明書、
    債權轉讓登報公告（見司促卷）、沖銷明細表（見營簡卷第
    173頁）在卷為證，並經星展（台灣）商業銀行股份有限公
    司（下稱星展銀行）函覆本件小額循環信用貸款債權在星展
    銀行概括承受寶華銀行前已出售與資產管理公司，本件信用
    卡消費款債權則於97年間由寶華銀行轉讓與原告等語，此有
    星展銀行110年11月30日(110)消金作服字第301號函、本件
    小額循環信用貸款於92年10月22日至96年7月1日間之往來明
    細查詢報表（見營簡卷第41-47頁）、星展銀行111年1月10
    日(110)星展消金帳服(卡)字第182號函、本件信用卡消費款
    92年12月5日至97年2月18日間之交易明細紀錄表（見營簡卷
    第83-93頁）附卷可佐。
　㈡被告雖辯稱未申辦本件信用卡，然依上述魔力卡徵信照會&審
    核表、信用卡申請書上均有同時填寫現金卡及信用卡之申請
    資料，且小額循環信用貸款及信用卡之交易紀錄均是自92年
    開始起算（見營簡卷第43、85頁），可知被告應是於申辦本
    件小額信用貸款同時申辦信用卡；次查，本件信用卡於申辦
    後，自92年12月5日起持續有消費及還款之交易紀錄，至95
    年11月21日為最後一次還款日（見營簡卷第85-92頁）；而
    本件小額循環信用貸款部分亦是陸續有借款、清償之交易紀
    錄，於95年11月16日為最後一次還款日（見營簡卷第43-46
    頁），兩者嗣後即均未再予清償，依此等交易紀錄，應可佐
    證信用卡部分之交易往來應亦確為被告所使用。再查，被告
    雖提出財團法人金融聯合徵信中心資料資為抗辯，惟該資料
    之「債權轉讓資訊-信用卡」明確載有星展銀行(因星展銀行
    前已概括承受寶華銀行，故為此記載)轉讓債權金額29,040
    元之債權予原告，有該財團法人金融聯合徵信中心資料足資
    為憑（見營簡卷第114頁），被告抗辯其未申辦本件信用卡
    云云，難認足採。
　㈢另按債權人得將債權讓與於第三人。但左列債權，不在此限
    ：一、依債權之性質，不得讓與者。二、依當事人之特約，
    不得讓與者。三、債權禁止扣押者。前項第二款不得讓與之
    特約，不得以之對抗善意第三人；債權之讓與，非經讓與人
    或受讓人通知債務人，對於債務人不生效力，民法第294條
    第1項、第297條第1項前段定有明文。被告雖辯稱本件債權
    其僅需向寶華銀行清償云云，惟查本件兩項債權均查無上述
    不得讓與債權之事由，且依上述規定，債權之讓與本即不須
    債務人同意，而原告亦已於民事支付命令聲請狀中載明本件
    兩項債權讓與之事實，並經合法送達被告，再經被告提出異
    議，有原告提出之民事支付命令聲請狀、被告提出之民事異
    議狀可參，堪認本件債權之讓與均經通知被告，對被告已生
    效力，其上述所辯應無足採。
　㈣綜上所述，被告抗辯均非可採，本院審酌原告所提出之上述
    證據，已就被告向寶華銀行申請現金卡及信用卡使用、借款
    或消費之事實，為相當之舉證，且被告亦就以現金卡為小額
    循環信用貸款之事實未為爭執，本院綜合各項證據調查結果
    及全辯論意旨，認應堪信原告之主張為真實，故原告本件請
    求均屬有據，則其依消費借貸及債權讓與之法律關係，請求
    被告給付如主文第1項、第2項所示金額，為有理由，應予准
    許。
四、按訴訟費用，由敗訴之當事人負擔；法院為終局判決時，應
    依職權為訴訟費用之裁判，民事訴訟法第78條及第87條第1
    項分別定有明文。經核本件訴訟費用額為1,330元（即第一
    審裁判費），本院爰依職權確定上述訴訟費用由敗訴之被告
    負擔。
五、本件依民事訴訟法第427條第1項規定適用簡易訴訟程序，且
    為被告敗訴之判決，應適用民事訴訟法第389條第1項第3款
    規定，依職權宣告假執行。並依同法第392條第2項規定，依
    職權宣告被告預供擔保，得免為假執行。
六、訴訟費用負擔之依據：民事訴訟法第78條。
中　　華　　民　　國　　111 　年　　3 　　月　　25　　日
　　　　　　　　　柳營簡易庭  法　官  陳郁婷
以上正本證明與原本無異。
如不服本判決，應於判決送達後20日內，向本院提出上訴狀並表
明上訴理由，如於本判決宣示後送達前提起上訴者，應於判決送
達後20日內補提上訴理由書（須附繕本）。
如委任律師提起上訴者，應一併繳納上訴審裁判費。
中　　華　　民　　國　　111 　年　　3 　　月　　28　　日
                              書記官  謝靜茹
【附表：訴訟費用計算式】
裁判費（新臺幣）   1,330元
合計               1,330元